# 有关上市公司股东承担上市公司未决诉讼担保的问题

提问人：liubin988513 时间：2015-01-07 17:13:24
1 ，收支两条线，收到的计入资本公积，预计支出计入当期损益 2 ，同样处理。

回答人：chenyiwei
补充一点：诉讼损失和坏帐准备需在当期确认，但大股东的补偿款要到实际收到时才能确认，不能仅仅依据大股东作出的补偿承诺确认对大股东的应收款和资本公积。

提问人：lh_2311 时间：2015-01-07 19:34:50
还请教下陈版，若是大股东对公司的采购业务提供了担保，在供应商不能正常履约的情况下，公司的大股东承担连带保证责任给予上市公司预付货款相同的金额，上市公司仍然需确认资本公积吗？还是可以直接作为预付款的回收就可以？

回答人：chenyiwei
仍然确认资本公积，大股东为公司承担信用风险，相当于无偿地向上市公司提供信用风险保护（解释 5 号第二条），上市公司在实际收到大股东的信用风险补偿款时贷记资本公积。